【裁判字號】    97,訴,1914
【裁判日期】    980119
【裁判案由】    毒品危害防制條例
【裁判全文】
臺灣臺北地方法院刑事判決              97年度訴字第1914號
公  訴  人  臺灣臺北地方法院檢察署檢察官
被      告  甲○○
                    （
上列被告因違反毒品危害防制條例案件，經檢察官提起公訴（九
十七年度毒偵字第三一○四號），被告於本院準備程序中就被訴
事實為有罪之陳述，經告知簡式審判程序之旨，並聽取公訴人及
被告之意見後，本院合議庭認為適宜由受命法官獨任進行簡式審
判程序而裁定改由受命法官獨任進行簡式審判程序審理，判決如
下：
    主  文
甲○○施用第一級毒品，累犯，處有期徒刑捌月。
扣案之針筒貳支、生理食鹽水壹小瓶均沒收。
    事  實
一、甲○○有違反妨害兵役治罪條例案件前科。前因施用第二級
    毒品ＭＤＭＡ案件，經臺灣臺北地方法院檢察署檢察官聲請
    本院以九十一年度毒聲字第一三六一號裁定送勒戒處所觀察
    、勒戒，並經該署檢察官將甲○○送臺灣臺北看守所附設勒
    戒處所執行觀察、勒戒後，因無繼續施用毒品之傾向，於民
    國九十二年二月二十七日釋放出所，並經臺灣臺北地方法院
    檢察署檢察官於九十二年三月五日以九十二年度毒偵緝字第
    三四號為不起訴處分確定。於九十四年六月間，因犯施用第
    一級毒品罪，經臺灣桃園地方法院以九十四年度訴字第五八
    九號判決判處有期徒刑七月確定；於九十四年十月間，因犯
    妨害兵役治罪條例案件，經本院以九十四年度簡字第二三七
    一號簡易判決判處有期徒刑五月確定，二案再經本院以九十
    四年度聲字第二○五五號裁定定應執行刑有期徒刑十月確定
    ，於九十五年四月六日因徒刑執行完畢出監。於九十七年七
    月間，又因犯施用第一級毒品罪，經本院以九十七年度訴字
    第五四二號判決判處有期徒刑七月確定；於九十七年十月間
    ，再因犯施用第一級毒品罪，經本院以九十七年度訴字第一
    七一六號判決判處有期徒刑八月確定（均尚未執行）。
二、甲○○不知悛悔，復基於施用第一級毒品海洛因之犯意，於
    九十七年八月十二日晚上某時許，在其臺北市○○區○○路
    一段一二五巷十三號之一住處臥室內（起訴書誤載為於九十
    七年八月七日夜間七時許，在臺北市○○區○○街龍山公園
    之公廁內，業經公訴人於本院九十八年一月十四日蒞庭時當
    庭更正），以將海洛因及生理食鹽水摻在一起後以注射針筒
    注射之方式，施用第一級毒品海洛因一次。嗣於同年月十三
    日上午十一時二十分許，在臺北市○○區○○街八十四之七
    號前，因行跡可疑，為警盤查，並扣得其所有供其施用第一
    級毒品海洛因所用之注射針筒二支、生理食鹽水一小瓶。
三、案經臺北市政府警察局萬華分局報請臺灣臺北地方法院檢察
    署檢察官偵查起訴後，因甲○○於本院準備程序中就被訴事
    實為有罪之陳述，本院合議庭認為適宜由受命法官獨任進行
    簡式審判程序而裁定改由受命法官獨任進行簡式審判程序審
    理。
    理  由
一、上開事實，業據被告甲○○於本院準備程序及審理中自白不
    諱，而其於上開時、地為警查獲後所採集之尿液經警送臺灣
    尖端先進生技醫藥股份有限公司以初步檢驗－酵素免疫分析
    法（ＥＩＡ）及確認檢驗－氣相層析質譜儀（ＧＣ／ＭＳ）
    法檢驗後呈鴉片類（嗎啡、可待因）陽性反應，有臺灣尖端
    先進生技醫藥股份有限公司九十七年八月二十二日濫用藥物
    檢驗報告在卷可查，是被告之任意性自白顯與事實相符。查
    被告因犯施用毒品之違反毒品危害防制條例案件而有上開如
    事實欄一所載之觀察勒戒及論罪科刑等情，有本院九十一年
    度毒聲字第一三六一號刑事裁定、臺灣臺北地方法院檢察署
    檢察官九十二年度毒偵緝字第三四號不起訴處分書、臺灣桃
    園地方法院九十四年度訴字第五八九號刑事判決、臺灣高等
    法院被告前案紀錄表及被告毒品紀錄表等在卷可參。綜上，
    本案事證明確，被告於如事實欄二所載之時、地施用第一級
    毒品海洛因犯行堪以認定，應予依法論科。
二、查海洛因屬毒品危害防制條例第二條第二項第一款所稱之第
    一級毒品，是核被告所為，係犯毒品危害防制條例第十條第
    一項之施用第一級毒品罪。其持有第一級毒品海洛因之低度
    行為為施用第一級毒品海洛因之高度行為所吸收，不另論罪
    。查被告於九十四年六月間，因犯施用第一級毒品罪，經臺
    灣桃園地方法院以九十四年度訴字第五八九號判決判處有期
    徒刑七月確定；於九十四年十月間，因犯妨害兵役治罪條例
    案件，經本院以九十四年度簡字第二三七一號簡易判決判處
    有期徒刑五月確定，二案再經本院以九十四年度聲字第二○
    五五號裁定定應執行刑有期徒刑十月確定，於九十五年四月
    六日因徒刑執行完畢出監，有臺灣高等法院被告前案紀錄表
    在卷可按，是被告受前開徒刑執行完畢後，五年以內故意再
    犯本案有期徒刑以上之罪，為累犯，應依刑法第四十七條第
    一項之規定，加重其刑。爰審酌被告前經觀察勒戒、刑罰科
    處及執行完畢後，猶為本案施用第一級毒品海洛因之行為，
    然其所為主要係戕害自身，並未直接積極損害他人之利益，
    犯罪之動機、目的、手段、生活狀況、智識程度暨犯罪後坦
    承犯行之態度等一切情狀，量處如主文所示之刑。另扣案之
    注射針筒二支、生理食鹽水一小瓶，為供被告施用第一級毒
    品海洛因罪所用之物，且為被告所有，業據被告供陳在卷，
    爰依刑法第三十八條第一項第二款之規定，宣告沒收之。
據上論斷，應依刑事訴訟法第二百七十三條之一第一項、第二百
九十九條第一項前段，毒品危害防制條例第十條第一項，刑法第
十一條前段、第四十七條第一項、第三十八條第一項第二款，判
決如主文。
本案經檢察官楊展庚到庭執行職務
中    華    民    國    98    年    1     月    19    日
                  刑事第十一庭  法  官  黃紹紘
以上正本證明與原本無異。
如不服本判決應於收受送達後十日內向本院提出上訴書狀，並應
敘述具體理由；其未敘述上訴理由者，應於上訴期間屆滿後二十
日內向本院補提理由書（均須按他造當事人之人數附繕本）「切
勿逕送上級法院」。告訴人或被害人如對於本判決不服者，應具
備理由請求檢察官上訴，其上訴期間之計算係以檢察官收受判決
正本之日期為準。
                                書記官  陳靜君
中    華    民    國    98    年    1     月    23    日
附錄本案論罪科刑所犯法條全文
毒品危害防制條例第十條
施用第一級毒品者，處六月以上五年以下有期徒刑。
施用第二級毒品者，處三年以下有期徒刑。


司法院資訊處製作；財團法人民間司法改革基金會備份。
